臺灣高雄地方法院刑事判決　　　　　　　96年度易字第2680號
公　訴　人　臺灣高雄地方法院檢察署檢察官
被　　　告　乙○○
　　　　　　丁○○○
　　　　　　　　　　　現另案於臺灣高雄監獄執行中
　　　　　　甲○○
上列被告因竊盜案件，經檢察官提起公訴（96年度偵字第11665
號），本院判決如下：
    主  文
乙○○、丁○○○、甲○○共同結夥三人攜帶兇器竊盜，均累犯
，各處有期徒刑拾月，均減為有期徒刑伍月，如易科罰金，均以
新臺幣壹仟元折算壹日。扣案之大鋼剪壹支、梅花扳手壹把、活
動扳手貳支、老虎鉗壹支、美工刀貳支均沒收之。
    事  實
一、乙○○前因違反毒品危害防制條例案件，經本院以93年度訴
    字第3447號判決判處有期徒刑7 月、3 月，並定應執行有期
    徒刑8 月確定，嗣於民國94年12月10日縮短刑期執行完畢；
    丁○○○前因違反毒品危害防制條例、違反洗錢防制法等案
    件，經本院分別判處有期徒刑1 年、8 月、3 月確定，並以
    94年聲字第1224號裁定定應執行有期徒刑1 年8 月確定，嗣
    於94年8 月31日縮刑期滿執行完畢；甲○○前因竊盜、肅清
    煙毒條例及違反麻醉藥品管理條例案件，經本院分別判處有
    期徒刑1 年、3 年3 月、3 月，並經本院以86年度聲字第92
    4 號定應執行有期徒刑4 年4 月確定，又因肅清煙毒條例及
    違反麻醉藥品管理條例案件，經本院分別以85年度訴字第26
    25號判處有期徒刑3 年1 月、4 月，並定應執行有期徒刑3
    年4 月確定，上開2 執行刑接續執行，至90年5 月23日縮短
    刑期假釋出監，嗣經撤銷假釋入監執行殘刑3 年5 月1 日，
    於94年7 月30日縮短刑期執行完畢。詎乙○○、丁○○○、
    甲○○三人均不知悔改，共同基於意圖為自己不法所有之犯
    意聯絡，於96年2 月5 日13時50分許，由乙○○騎乘其所有
    之車牌號碼YDD-382 號輕型機車，並攜帶其所有之大鋼剪1
    支、活動扳手2 支（起訴書誤載為1 支）、梅花扳手1 把（
    起訴書誤載為2 支，應予更正）、老虎鉗1 支、美工刀2 支
    等客觀上對人生命、身體有危險性之工具，丁○○○與甲○○共乘車牌號碼XLT- 557號重型機車，3 人共同前往高雄市
    新興區○○○路71號南和興產股份有限公司（下稱南和興公
    司）所有之房屋內，由乙○○、丁○○○持上開梅花扳手拆
    卸在樓梯上之白鐵不銹鋼捲門葉片，甲○○負責把風並搬運
    卸下之白鐵門葉片，丁○○○再持上開大鋼剪剪取該處所變
    電箱內電纜線，乙○○另又搬走置於該處所之水壓機1 臺，
    3 人共計竊得南和興公司所有之上揭白鐵門葉片13片、白鐵
    鐵管1 支、大井水壓機1 臺、HUAENG3 蕊電纜線1 條、大山
    三蕊電纜線1 條。乙○○、丁○○○、甲○○於得手後，將
    上開物品搬運至1 樓欲騎乘機車離去時，被向南和興公司承
    租該房屋1 樓之丙○○發現，3 人見事跡敗露，倉皇中僅帶
    走前揭捲門葉片13片逃逸。嗣由乙○○、丁○○○將前揭不
    銹鋼捲門葉片13片載往高雄市三民區市○○路443 巷76號「
    新宗企業行」販售予不知情之該企業行職員王文成，並由不
    知情之負責人陳秀華（2 人均經檢察官為不起訴處分）交付
    新臺幣（下同）848 元，3 人得款後朋分花用。後乙○○、
    丁○○○及甲○○3 人均為警循線查獲，並扣得上開工具暨
    白鐵鐵管1 支、大井水壓機1 台、HUAENG三蕊電纜線1 條、
    大山三蕊電纜線1 條、不銹鋼捲門葉片13片。
二、案經高雄市政府警察局新興分局報請臺灣高雄地方法院檢察
    署檢察官偵查起訴。
    理  由
一、本件被告乙○○、丁○○○、甲○○所犯係死刑、無期徒刑
    、最輕本刑為3 年以上有期徒刑以外之罪，被告3 人均於準
    備程序中就被訴事實為有罪之陳述，由法官告知簡式審判程
    序之旨，並聽取公訴人及被告之意見後，經本院依刑事訴訟
    法第273 條之1 第1 項之規定，裁定由受命法官獨任進行簡
    式審判程序。又本件卷內之物證、書證等證據，依同法第27
    3 條之2 規定，不受第159 條第1 項關於傳聞法則規定之限
    制，依法均有證據能力，合先敘明。
二、訊據被告乙○○、丁○○○、甲○○對上揭事實迭於警詢、
    偵訊及本院審理時坦承不諱，而前開失竊物品均屬南和興產
    股份有限公司所有一節，業據南和興產公司主任戊○○於警
    詢中證述屬實（見警卷第8 、9 頁），又被告3 人竊得前揭
    物品後，為該承租大樓1 樓之丙○○發現，而倉皇逃逸之情
    節，亦據證人丙○○證述明確（見警卷第7 頁），此外，復
    有扣案之大鋼剪、梅花扳手、老虎鉗各1 支、活動扳手2 支
    、美工刀2 支、白鐵鐵管1 支、大井水壓機1 台、HUAENG3
    蕊電纜線1 條、大山3 蕊電纜線1 條、不銹鋼捲門葉片13片
    ，與贓物、作案工具，及現場之照片共20張等在卷可資佐證
    （見警卷第17、24至29頁），足見被告3 人前開自白與事實
    相符，自得為認定被告犯罪之依據。是以，本件事證明確，
    被告3 人犯行已經證明，應依法論科。
三、論罪科刑部分：
  (一)按刑法第321 條第1 項第3 款之攜帶兇器竊盜罪，係以行為
    人攜帶兇器為其加重要件，此所謂兇器，其種類並無限制，
    凡客觀上足對人之生命、身體、安全構成威脅，具有危險性
    者均屬之，且祇須行竊時攜帶此種具有危險性之兇器為已足
    ，並不以攜帶之初有行兇之意圖為必要，最高法院79年台上
    字第5253號判例可資參照。查本件被告竊盜所用之梅花扳手
    、大鋼剪，及一同攜帶至現場之活動扳手、老虎鉗，均屬外
    觀質地堅硬之金屬製品，另持往現場之美工刀2 把則為有銳
    利刀刃之金屬物品，均有照片1 張在卷可佐（見警卷第29頁
    ），均足認具有危險性可供兇器使用，屬刑法第321 條第1
    項第3 款所稱之兇器；又按刑法第321 條第1 項第4 款所稱
    之結夥犯，係指實施竊盜之共犯確有三人以上，且三人均有
    犯意及責任能力。是被告持前揭犯行，係犯刑法第321 條第
    1 項第3 款、第4 款之結夥三人攜帶兇器竊盜罪（本案起訴
    書雖漏載結夥三人竊盜罪條文，惟起訴書已敘明此部分犯罪
    事實，且公訴人亦當庭補充此部分疏漏，附此敘明）。再被
    告乙○○前因違反毒品危害防制條例案件，經本院以93 年
    度訴字第3447號判決判處有期徒刑7 月、3 月，並定應執行
    有期徒刑8 月確定，嗣於民國94年12月10日縮短刑期執行完
    畢；被告丁○○○前因違反毒品危害防制條例、違反洗錢防
    制法等案件，經本院分別判處有期徒刑1 年、8 月、3 月確
    定，並以94年聲字第1224號裁定定應執行有期徒刑1 年8 月
    確定，嗣於94年8 月31日縮刑期滿執行完畢；被告甲○○前
    因竊盜、肅清煙毒條例及違反麻醉藥品管理條例案件，分別
    經本院判處有期徒刑1 年、3 年3 月、3 月，並經本院以86
    年度聲字第924 號定應執行有期徒刑4 年4 月確定，經與他
    罪接續執行後，至90年5 月23日縮短刑期假釋出監，嗣經撤
    銷假釋入監執行殘刑3 年5 月1 日，於94年7 月30日縮短刑
    期執行完畢等情，有臺灣高等法院被告前案紀錄表各1 份在
    卷可憑，是被告3 人均於有期徒刑執行完畢後，5 年內故意
    再犯本件有期徒刑以上之罪，均為累犯，均應依刑法第47條
    第1 項之規定加重其刑。
  (二)爰審酌被告3 人前均有毒品、竊盜等前科，素行不佳，且均
    正值青壯之年，不思以正當方式取得金錢，竟圖私慾結夥竊
    取前開財物，行為殊值非難，並念及被告3 人犯後均坦承犯
    行，態度尚佳，及考量其所竊取財物之價值，及個別犯案情
    節、動機、智識程度等一切情狀，分別量處如主文所示之刑
    。又被告乙○○、丁○○○、甲○○犯罪後，中華民國九十
    六年罪犯減刑條例業於96年7 月4 日公布，於同年月16日起
    施行，本件被告乙○○、丁○○○之犯罪時點為95年11月19
    日，係在96年4 月24日減刑基準日之前，且所犯之罪核與該
    條例第2 條第1 項之規定相符，復無同條例第3 條限制減刑
    之除外情形，爰依該條例第2 條第1 項第3 款規定，減其上
    開宣告刑期二分之一，併並參酌被告乙○○工作係幫忙親戚
    製作豆腐，經濟狀況尚可，被告丁○○○業臨時工，經濟狀
    況不佳，被告甲○○業船員，經濟狀況不佳等情狀（見本院
    卷第69、70、101 、102 頁），分別諭知如主文所示之易科
    罰金折算標準（被告甲○○前因他案經發佈通緝，惟於前揭
    減刑條例施行前已緝獲到案，此有臺灣高等法院被告通緝紀
    錄表、被告甲○○96年5 月18日訊問筆錄各1 份在卷可證，
    則依法自得予以減刑，附此敘明）。
  (二)又被告乙○○攜往現場之大鋼剪、梅花扳手、老虎鉗各1 支
    （起訴書就梅花扳手部分，誤載為2 支，惟本案僅扣得梅花
    扳手1 支，有警卷第29頁照片可證)、 活動扳手2 支、美工
    刀2 支等工具，為被告乙○○所有，業據被告3 人供陳在卷
    ，且前揭工具均屬具危險性之兇器，亦如前述，均應認屬被
    告3 人為本案結夥三人攜帶兇器竊盜犯行所用之物，爰依刑
    法第38條第1 項第2 款規定，並依共犯共同責任原則，對於
    所有被告均宣告沒收之。至被告乙○○犯罪所騎乘之車號YD
    D-382 號輕型機車，被告丁○○○、甲○○犯罪所騎乘之XL
    T-557 號重型機車，均未扣案，且經本院審酌均無沒收必要
    ，均不予宣告沒收；另扣案之手電筒1 支，乃塑膠製品，長
    約僅14.5公分，前端直徑4 公分，末端2.2 公分，在一般情
    形下，應非有危險性而可供兇器使用，且被告3 人犯案時間
    為白天，衡情自無使用手電筒照明之必要，此外，復查無證
    據證明該手電筒為被告3 人供本案犯罪所使用，亦不予宣告
    沒收，均附此敘明。
據上論斷，應依刑事訴訟法第299 條第1 項前段、第273 條之 1
第1 項、第284 條之1 ，刑法第321 條第1 項第3 款、第4 款、
第47條第1 項、第41條第1 項前段、第38條第1 項第2 款，中華
民國九十六年罪犯減刑條例第2 條第1 項第3 款、第7 條、第9
條，判決如主文。
本案經檢察官董秀菁到庭執行職務。
中　　華　　民　　國　　96　　年　　11　　月　　13　　日
                  刑事第十七庭  法　官  陳思帆
以上正本證明與原本無異。
如不服本判決，應於判決送達後10日內，向本院提出上訴狀。
中　　華　　民　　國　　96　　年　　11　　月　　13　　日
                                書記官  王高山
